臺灣新北地方法院刑事判決
111年度簡上字第48號
上  訴  人  
即  被  告  李智仁


上列上訴人即被告因妨害名譽案件，不服本院中華民國110年10
月19日110年度簡字第2810號第一審刑事簡易判決（聲請簡易判
決處刑案號：110年度偵字第7013號），提起上訴，本院管轄之
第二審合議庭判決如下：
    主  文
上訴駁回。
    事  實
一、本案經本院審理結果，認第一審簡易判決認事用法及量刑均
    無不當，應予維持（詳下述），除就證據部分補充：「被告
    李智仁於本院準備、審理程序之自白（見簡上卷第62、88頁
    ）」，暨證據能力部分補充說明：「按被告以外之人於審判
    外之言詞或書面陳述，除法律有規定者外，不得作為證據，
    刑事訴訟法第159條第1項固有明定。惟按被告以外之人於審
    判外之陳述，雖不符同法第159條之1至第159條之4之規定，
    而經當事人於審判程序同意作為證據，法院審酌該言詞陳述
    或書面陳述作成時之情況，認為適當者，亦得為證據；當事
    人、代理人或辯護人於法院調查證據時，知有同法第159條
    第1項不得為證據之情形，而未於言詞辯論終結前聲明異議
    者，視為有前項之同意，同法第159條之5定有明文。查檢察
    官及被告李智仁對於本判決以下所引用被告以外之人於審判
    外陳述之證據能力，於本院審理時均同意具有證據能力(見
    簡上卷第85頁)，迄至言詞辯論終結前均未聲明異議，本院
    審酌此等陳述作成時之情況，尚無違法、不當及證明力明顯
    過低之情形，爰認具有證據能力。又本判決所引用之非供述
    證據，並無證據證明係公務員違背法定程序所取得，且檢察
    官及被告均未主張排除其證據能力，依刑事訴訟法第158條
    之4反面解釋，亦認有證據能力」外，其餘均引用第一審簡
    易判決書事實、證據及理由等記載（如附件）。
二、被告上訴意旨略以：原審量刑過重，請求撤銷原判決，更為
    適當之判決等語。
三、惟按量刑之輕重，係事實審法院得依職權自由裁量之事項，
    茍已斟酌刑法第57條各款所列情狀而未逾越法定刑度，則不
    得遽指為違法；又關於刑之量定，係實體法上賦予法院得為
    自由裁量之事項，倘未逾越法律所規定之範圍，或濫用其權
    限，即不得任意指為違法；又刑罰之量定屬法院自由裁量之
    職權行使，但仍應審酌刑法第57條所列各款事由及一切情狀
    ，為酌量輕重之標準，並非漫無限制，在同一犯罪事實與情
    節，如別無其他加重或減輕之原因，下級法院量定之刑，亦
    無過重或失輕之不當情形，則上級法院對於下級法院之職權
    行使，原則上應予尊重（最高法院72年台上字第6696號、75
    年台上7033號判決、85年度台上字第2446號判決參照)。
四、查本件原審判決認被告所為係犯刑法第310條第2項加重誹謗
    罪，且於量刑時已具體審酌被告為成年人，不思以理性溝通
    、控制己身情緒，僅因其與告訴人間之糾紛，而在不特定多
    數人得以見聞之社群網站上，為聲請簡易判決處刑書附表所
    示之文章而妨害告訴人之名譽，所為甚值非難；兼衡被告之
    犯罪動機、目的、手段，智識程度、家庭經濟狀況，未能與
    告訴人達成和（調）解或取得諒解，以及其犯後態度等一切
    情狀而為刑之量定，顯已詳酌刑法第57條各款所列情形，並
    具體說明量刑之理由，亦無逾法定刑度或濫用裁量權致違反
    比例原則之情形。因此，原審判決在適法範圍內行使其量刑
    之裁量權，尚屬妥適。從而，本件被告上訴為無理由，應予
    駁回。
據上論斷，應依刑事訴訟法第455條之1第1項、第3項、第368條
、第373條，判決如主文。
本案經檢察官陳錦宗聲請簡易判決處刑、檢察官吳宗光到庭執行
職務。
中　　華　　民　　國　 111　　年　　5　　月　　11　　日
                  刑事第十三庭審判長法  官  陳昭筠
                                    法  官  林建良
附件
臺灣新北地方法院刑事簡易判決　　　　 110年度簡字第2810號
聲　請　人　臺灣新北地方檢察署檢察官
被　　　告　李智仁


上列被告因妨害名譽案件，經檢察官聲請以簡易判決處刑（110
年度偵字第7013號），本院判決如下：
    主  文
李智仁犯加重誹謗罪，處拘役參拾日，如易科罰金，以新臺幣壹
仟元折算壹日。
    事實及理由
一、本件犯罪事實、證據及應適用之法條，除附表貼文內容第6
    行「7、8幾隻」更正為「7、8千隻」；證據㈠補充理由為「
    有關被告張貼指摘告訴人收取回扣、一直跟被告要錢、替告
    訴人給予深圳夜總會小姐人民幣、手機及作偽證等情之文字
    內容，其中夜總會小姐部分，被告於偵訊時供稱相關證據都
    在中國，沒辦法找人證明，無法提供調查等語，而收取回扣
    部分，僅泛稱可向技嘉公司法務詢問，亦未再提供具體事證
    以供查明，另就指摘為告訴人作偽證一事，其仍無法證明所
    述言論內容為真實，是以告訴人並非公眾人物，上開事項顯
    然僅涉及個人私德，而與公共利益無關，故被告於不特定人
    可以見聞之臉書社群網站上指摘傳述上開足以貶損告訴人名
    譽之事，堪以確定，自應依法論科。」外，其餘均引用如附
    件檢察官聲請簡易判決處刑書之記載。
二、爰審酌被告與告訴人間有事實欄所載糾紛爭執，未能理性處
    理，而在不特定多數人得以見聞之社群網站上，不顧告訴人
    名譽而妨害之，自我控制能力顯有不足，實不應該，兼衡被
    告素行、智識程度、犯罪目的、手段、所生危害程度、被告
    未依通知到場致無法與告訴人試行調解或賠償損害及被告犯
    後態度等一切情狀，量處如主文所示之刑，並諭知易科罰金
    之折算標準，以示懲儆。
三、依刑事訴訟法第449條第1項前段、第3項、第454條第2項，
    刑法第310條第2項、第41條第1項前段，刑法施行法第1條之
    1，逕以簡易判決處刑如主文。
四、如不服本判決，得自收受送達之日起20日內向本院提出上訴
    狀，上訴於第二審管轄之本院合議庭（須附繕本）。本件經
    檢察官陳錦宗聲請以簡易判決處刑。
中　　華　　民　　國   110    年    10   月    19    日 
                   刑事第二十六庭  法  官  徐蘭萍
以上正本證明與原本無異
                                  書記官  吳進安
中　　華　　民　　國   110    年    10    月    19    日
附錄本案論罪科刑法條全文：
中華民國刑法第310條
意圖散布於眾，而指摘或傳述足以毀損他人名譽之事者，為誹謗
罪，處1年以下有期徒刑、拘役或1萬5千元以下罰金。
散布文字、圖畫犯前項之罪者，處2年以下有期徒刑、拘役或3萬
元以下罰金。
對於所誹謗之事，能證明其為真實者，不罰。但涉於私德而與公
共利益無關者，不在此限。
 附件：
臺灣新北地方檢察署檢察官聲請簡易判決處刑書

110年度偵字第7013號
    被      告  李智仁  男  48歲（民國00年0月0日生）
                        住新北市○○區○○路0號14樓
                        國民身分證統一編號：Z000000000號
上列被告因妨害名譽案件，業經偵查終結，認為宜聲請以簡易判
決處刑，茲將犯罪事實及證據並所犯法條分敘如下：
        犯罪事實
一、李智仁因有使用香港銀行帳戶之需求，於民國109年7月10日
    14時許，以新臺幣（下同）1萬元之價格，向賴家彥借用其
    香港金泰國際發展有限公司（下稱香港金泰公司）資料，及
    該公司香港匯豐銀行帳號000000-000000000000號帳戶資料
    ，嗣因上開香港匯豐銀行帳戶無法使用，雙方發生爭執，詎
    李智仁竟基於加重誹謗之犯意，於109年7月14日某時許，使
    用暱稱「李勇」之帳號登入Facebook社群網站後，在爆料公
    社社團網頁上，張貼如附表所示之文章，指摘並傳述足以毀
    損賴家彥名譽之事。
二、案經賴家彥告訴偵辦。        
　　證據並所犯法條
一、證據：
  ㈠被告李智仁於警詢及本署偵查時之供述。
  ㈡證人即告訴人賴家彥於警詢及本署偵查時之證詞。
  ㈢雙方微信對話紀錄、爆料公社網頁截取畫面各1份。
二、核被告所為，係犯刑法第310條第2項之加重誹謗罪嫌。
三、依刑事訴訟法第451條第1項聲請逕以簡易判決處刑。    此
      致
臺灣新北地方法院
中　　華　　民　　國   110    年    7    月    1     日                            檢察官  陳錦宗 
附表
貼文內容 認識10多年的技嘉前業務副總#賴家彥Tony。竟然會為了區區一萬元台幣詐騙，正在警局做筆錄。認識他的原因，是因為十多年前，我跟廣達買了幾千套的O2 Atom的手機…（略）。然後員工找了技嘉的子公司集嘉科技，做滑蓋的O2手機，那時集嘉還有7、8幾隻庫存賣不掉。我跟Tony開價235美金，並且願意給他一隻5元美金當做回扣。後來並沒有買到。我輾轉得知，原來Tony跟公司開價210美金，而公司開會後覺得太低，就賣給另外一家公司230美金。在報價這期間，Tony一直跟我拿錢，還幫他給了1萬人民幣和當時最新款的一隻N95給深圳的夜總會小姐。我一直認為，他不是壞人，只是心太大。但是，現在我發覺我錯了！#他竟然會讓我使用一個已經被警示的香港公司戶頭。#還趁我重病昏迷清醒後，記憶不太清楚時，告訴我，他之前有撞車損壞三台液晶電視，導致被網路的民眾控告詐欺，讓我幫他做證確實有讓我報廢三台電視。出庭做完證後，我陸續求證，#發覺根本沒有這回事。